# 请问有限公司整体改制为股份公司，未分配利润转入资本公积，所有者权益变动表怎样列示

提问人：kang77 时间：2017-02-03 12:25:52
请问有限公司以净资产折股整体改制为股份公司，原有限公司的实收资本=股份公司的股本，将未分配利润转入资本公积，在所有者权益变动表中如下图所示：怎样填列资本公积和未分配利润的本年变动情况 二、本年年初余额 三、本期增减变动金额（减少以“－”号填列） （一）综合收益总额 （二）股东投入和减少资本 1 、股东投入的普通股 2 、其他权益工具持有者投入资本 3 、股份支付计入股东权益的金额 4 、其他 （五）专项储备 1 、本期提取 2 、本期使用 （三）利润分配 1 、提取盈余公积 其中：法定公积金任意公积金 #储备基金 #企业发展基金 #利润归还投资 2 、提取一般风险准备 3 、对股东的分配
4 、其他 （四）股东权益内部结转 1 、资本公积转增资本（或股本） 2 、盈余公积转增资本（或股本） 3 、盈余公积弥补亏损 4 、结转重新计量设定受益计划净负债或净资产所产生的变动 5 、其他 四、本期期末余额

回答人：chenyiwei
填写在“（四）股东权益内部结转”之“5、其他”一行内即可。

提问人：安好 时间：2018-06-25 09:09:59
借楼提问：请教陈版及各位老师（五）专项储备 1 、本期提取 2 、本期使用 这里的“本期使用”应该以正数填列还是负数填列？谢谢！

回答人：chenyiwei
没有明确规定，看你用的表格的公式设置，不过一般是填写正数居多。